
\vspace{1.8em}
\begin{minipage}{\textwidth}
\stepcounter{mallinumber}
\textbf{Tüüpsõnamall \arabic{mallinumber}\,\vadja{kaatsõd}}\\

\begin{sideways}
\begin{tabular}{l l}
muutvormimall & tunnused \\
\hline
\underline{kaat}\,+\,\underline{s}\,+\,õd & \textsc{ sg nom } \\
\underline{kaat}\,+\,t\,+\,\underline{s}\,+\,ojõ & \textsc{ sg gen } \\
\underline{kaat}\,+\,t\,+\,\underline{s}\,+\,oit & \textsc{ sg par } \\
\underline{kaat}\,+\,t\,+\,\underline{s}\,+\,oisõ & \textsc{ sg ill } \\
\underline{kaat}\,+\,t\,+\,\underline{s}\,+\,õz & \textsc{ sg ine } \\
\underline{kaat}\,+\,\underline{s}\,+\,õss & \textsc{ sg ela } \\
\underline{kaat}\,+\,\underline{s}\,+\,õllõ & \textsc{ sg all } \\
\underline{kaat}\,+\,\underline{s}\,+\,õll & \textsc{ sg ade } \\
\underline{kaat}\,+\,\underline{s}\,+\,õlt & \textsc{ sg abl } \\
\underline{kaat}\,+\,\underline{s}\,+\,õssi & \textsc{ sg tra } \\
\underline{kaat}\,+\,t\,+\,\underline{s}\,+\,õssaa & \textsc{ sg ter } \\
\underline{kaat}\,+\,\underline{s}\,+\,õka & \textsc{ sg com } \\
\underline{kaat}\,+\,\underline{s}\,+\,õd & \textsc{ pl nom } \\
\underline{kaat}\,+\,\underline{s}\,+\,ojõ & \textsc{ pl gen } \\
\underline{kaat}\,+\,t\,+\,\underline{s}\,+\,oit & \textsc{ pl par } \\
\underline{kaat}\,+\,t\,+\,\underline{s}\,+\,oisõ & \textsc{ pl ill } \\
\underline{kaat}\,+\,t\,+\,\underline{s}\,+\,oiz & \textsc{ pl ine } \\
\underline{kaat}\,+\,t\,+\,\underline{s}\,+\,oiss & \textsc{ pl ela } \\
\underline{kaat}\,+\,t\,+\,\underline{s}\,+\,oillõ & \textsc{ pl all } \\
\underline{kaat}\,+\,t\,+\,\underline{s}\,+\,oill & \textsc{ pl ade } \\
\underline{kaat}\,+\,t\,+\,\underline{s}\,+\,oilt & \textsc{ pl abl } \\
\underline{kaat}\,+\,t\,+\,\underline{s}\,+\,oissi & \textsc{ pl tra } \\
\underline{kaat}\,+\,t\,+\,\underline{s}\,+\,oissaa & \textsc{ pl ter } \\
\underline{kaat}\,+\,t\,+\,\underline{s}\,+\,oika & \textsc{ pl com } \\
\end{tabular}
\end{sideways}
\captionof{table}{Tüüpsõna \arabic{mallinumber}\,\textit{kaatsõd} ekstraheeritud muutvormimallid.}
\label{tab:tüüpsõnamall-kaatsõd}

\end{minipage}

 
\vspace{1em}
\noindent Tüüpsõna ei hõlma teisi lekseeme vormi\-sõnastikus.
